【裁判字號】    95,裁,2828
【裁判日期】    951214
【裁判案由】    工程受益費
【裁判全文】
最  高  行  政  法  院  裁  定
                                     95年度裁字第02828號
聲  請  人  甲○○
上列聲請人因與相對人新竹市政府間工程受益費事件，對於中華
民國94年9月8日本院94年度裁字第1776號裁定，聲請再審，本院
裁定如下：
    主  文
再審之聲請駁回。
再審訴訟費用由聲請人負擔。
    理  由
一、按對於確定裁定聲請再審，依行政訴訟法第283條準用同法
    第277條第1項第4款之規定，必須表明再審理由及關於再審
    理由並遵守不變期間之證據。所謂表明再審理由，必須指明
    確定裁定有如何合於行政訴訟法第273條所定再審事由之具
    體情事，始為相當，倘僅泛言有再審事由而無具體情事者，
    仍難謂已合法表明再審事由，所為再審之聲請，即屬不合法
    。若其主張內容形式一望即知與再審構成要件完全不符合，
    而是無關再審之事由者，更屬再審不合法，本院可逕行駁回
    ，勿庸再進行第二階段決定是否開始再審之程序。
二、本件聲請再審意旨略謂：聲請人所有坐落臺灣省新竹市○○
    段1004地號土地、及中山段3小段63之3、63之6地號等共3筆
    土地上均無建築改良物，依工程受益費徵收條例施行細則第
    2條規定，非屬工程受益費徵收範圍。上開規定如經斟酌，
    則可受較有利之裁判，並推翻相對人之強制執行。為此依行
    政訴訟法第273條第1項第13款之規定，請求廢棄原裁定，撤
    銷相對人不當之處分等語。
三、經查：
  (一)本案聲請人前因工程受益費事件，先向新竹市政府聲請免徵
    工程受益費，而在新竹市公所以91年6月24日府工土字第091
    0043492號函答覆聲請人，表明其應依規定繳納後，認定上
    開函示為一行政處分，在踐行訴願前置程序後，向臺北高等
    行政法院提起行政訴訟，經該院以91年度訴字第4946號裁定
    ，本諸「原來核課工程受益費之行政處分已確定，上開函示
    內容僅為原法律效果之再度宣示，並非新發生另一法律效果
    之行政處分，聲請人起訴不合法」為由，而駁回聲請人之撤
    銷訴訟。聲請人不服上開裁定而提起抗告，經本院以93年度
    裁字第696號裁定（下稱確定裁定）認為無理由予以駁回。
    而聲請人則以該確定裁定有行政訴訟法第273條第1項第1款
    及第13款之再審事由，聲請再審。本院乃分別以94年度裁字
    第1776號裁定及94年度裁字第1775號裁定，將該確定裁定中
    有關行政訴訟法第273條第1項第1款之再審事由部分，以再
    審不合法為由，予以駁回（94年度裁字第1776號裁定）。至
    於該確定裁定中有關行政訴訟法第273條第1項第13款之再審
    事由部分，則依法移送臺北高等行政法院審理（94年度裁字
    第1775號裁定）。
  (二)現聲請人又對本案上開94年度裁字第1776號再審裁定提起本
    件再審，但審查其主張之上開再審事由，實質上並非事實認
    定問題，乃屬法律適用問題，為第一審訴訟程序標的（新竹
    市公所91年6月24日府工土字第0910043492號函）合法與否
    之實體爭議，不僅與本院前開94年度裁字第1776號再審裁定
    無涉，甚至是否構成上開第一審裁定或本院確定裁定之再審
    事由，亦有疑義，因此從形式上觀察，一望即知其請求內容
    與行政訴訟法第273條第1項第13款所定之再審事由全然不符
    （事實上本院之再審裁定本身，既沒有認定事實，當然也不
    可能會有行政訴訟法第273條第1項第13款所定之再審事由存
    在）。則依上開法理，其再審聲請於法顯有不合，本院應逕
    予駁回，不須再依聲請之形式外觀，將全案依行政訴訟法第
    283條準用第275條第3項之規定，裁定移送臺北高等行政法
    院，而踐行毫無意義之訴訟程序。
四、依行政訴訟法第283條、第278條第1項、第104條、民事訴訟
    法第95條、第78條，裁定如主文。
中    華    民    國    95    年    12    月    14    日
                  第五庭審判長法  官  鄭  淑  貞
                              法  官  黃  合  文
                              法  官  吳  明  鴻
                              法  官  鄭  小  康
                              法  官  帥  嘉  寶
以  上  正  本  證  明  與  原  本  無  異
中    華    民    國    95    年    12    月    14    日
                              書記官  阮  桂  芬


司法院資訊處製作；財團法人民間司法改革基金會備份。
